臺灣彰化地方法院刑事裁定
111年度聲字第1372號
聲  請  人  臺灣彰化地方檢察署檢察官   
受  刑  人  姚麗珠



上列聲請人因受刑人數罪併罰有二裁判以上，聲請定其應執行刑
（111年度執聲字第725號），本院裁定如下：
    主  文
姚麗珠所犯如附表所示之罪及所處之刑，應執行有期徒刑貳年陸
月。
    理  由
一、聲請意旨略以：受刑人姚麗珠因不能安全駕駛致交通危險等
    數罪，先後經判決確定如附表所示，應依刑法第53條、第51
    條第5款規定，定其應執行之刑，爰依刑事訴訟法第477條第
    1項聲請裁定等語。
二、按裁判確定前犯數罪者，併合處罰之；但有下列情形之一者
    ，不在此限：一得易科罰金之罪與不得易科罰金之罪。二得
    易科罰金之罪與不得易服社會勞動之罪。三得易服社會勞動
    之罪與不得易科罰金之罪。四得易服社會勞動之罪與不得易
    服社會勞動之罪；前項但書情形，受刑人請求檢察官聲請定
    應執行刑者，依第51條規定定之。數罪併罰，有二裁判以上
    宣告多數有期徒刑者，於各刑中之最長期以上，各刑合併之
    刑期以下，定其應執行之刑期，但不得逾30年，刑法第50條
    、第53條、第51條第5款前段分別定有明文。若受刑人請求
    將數罪合併定應執行刑，則其中之一罪雖得易科罰金，但因
    與不得易科之他罪合併處罰之結果，於定執行刑時，祇須將
    各罪之刑合併裁量，不得易科罰金合併執行（司法院大法官
    會議釋字第144號解釋意旨參照）。
三、復按法律上屬於自由裁量之事項，有其外部性界限及內部性
    界限，並非概無拘束。依據法律之具體規定，法院應在其範
    圍選擇為適當之裁判者，為外部性界限；而法院為裁判時，
    應考量法律之目的，及法律秩序之理念所在者，為內部性界
    限。法院為裁判時，二者均不得有所逾越（最高法院80年度
    台非字第473號判決意旨可資參照）。是以數罪併罰，有二
    裁判以上，定其應執行之刑時，固屬於法院自由裁量之事項
    ，然仍應受前揭外部性界限及內部性界限之拘束。再按數罪
    併罰案件之實體裁判確定後，即生實質之確定力，除因增加
    經另案判決確定合於數罪併罰之其他犯罪，或原定應執行刑
    之數罪中有部分犯罪，因非常上訴、再審程序而經撤銷改判
    ，或有赦免、減刑等情形，致原裁判定刑之基礎已經變動，
    或其他客觀上有責罰顯不相當之特殊情形，為維護極重要之
    公共利益，而有另定應執行刑之必要者外，法院應受原確定
    裁定實質確定力之拘束。已經定應執行刑確定之各罪，除上
    開例外情形外，法院再就該各罪之全部或部分重複定其應執
    行刑，前、後二裁定對於同一宣告刑重複定刑，行為人顯有
    因同一行為遭受雙重處罰之危險，自均屬違反一事不再理原
    則，不以定刑之各罪範圍全部相同者為限。而定應執行刑，
    不僅攸關國家刑罰權之行使，於受刑人之權益亦有重大影響
    ，除顯無必要或有急迫情形外，法院於裁定前，允宜予受刑
    人以言詞、書面或其他適當方式陳述意見之機會，程序保障
    更加周全（最高法院110年度台抗大字第486號裁定意旨參照
    ）。　　　　
四、經查，本件受刑人姚麗珠因不能安全駕駛致交通危險等案件
    ，經本院判處如附表所示之罪刑確定在案，此有上開判決書
    、臺灣高等法院被告前案紀錄表在卷可稽。而受刑人所犯如
    附表所示之罪，有刑法第50條第1項但書之不得併合處罰情
    事，經受刑人請求檢察官就如附表所示之各罪聲請定其應執
    行之刑，此有刑法第50條第1項但書案件是否聲請定刑聲請
    書在卷可佐。又最高法院110年度台抗大字第486號裁定主文
    雖明示：「已經裁判定應執行刑確定之各罪，如再就其各罪
    之全部或部分重複定應執行刑，均屬違反一事不再理原則，
    不以定刑之各罪範圍全部相同者為限」，然本件定執行刑符
    合「增加經另案判決確定合於數罪併罰之其他犯罪」，並有
    定應執行刑之必要，應符合上開最高法院見解所闡釋之例外
    情形，本件仍得再定應執行刑，是本件檢察官聲請就附表所
    示之各罪定其應執行之刑，本院審核認聲請為正當，並斟酌
    如附表編號1、2所示部分，前曾經本院以111年度交易字第4
    1號、第85號判決應執行有期徒刑1年5月確定，另考量受刑
    人所犯如附表編號1、2、4所示之罪均為公共危險罪，犯罪
    時間分別為民國110年10月19日、110年11月3日、111年2月2
    5日，時間相近，且3次犯行均發生交通事故，犯罪型態、侵
    害法益均屬相同，顯見受刑人未能記取教訓，有施以相當期
    間監禁以矯正之必要，再斟酌如附表編號3所示之罪為竊盜
    罪，犯罪時間於111年2月12日，亦與上開公共危險案件之犯
    罪時間相近，但侵害法益完全不同，及受刑人對本件定應執
    行刑表示「無意見」之意見等一切情狀，定其應執行之刑如
    主文所示。
五、末查，受刑人所犯如附表編號3所示案件所處之刑，原雖得
    易科罰金，然與如附表編號1、2、4所犯不得易科罰金之罪
    併合處罰之結果，依上開說明，本院於定執行刑時，自不得
    併諭知易科罰金之折算標準，附此敘明。
六、爰依刑事訴訴法第477條第1項，刑法第50條第2項、第53條
    、第51條第5款，裁定如主文。
中    華    民    國   111    年    12    月    16    日
                  刑事第六庭    法  官  吳永梁
以上正本證明與原本無異。
如不服本裁定，應於裁定送達後5日內向本院提出抗告狀（須附
抗告狀繕本）。
中    華    民    國   111    年    12    月    16    日
                                書記官  黃碧珊
附表：
受刑人姚麗珠定應執行刑案件一覽表
編號 罪名 宣告刑 犯罪日期 偵查（自訴）機關年度案號 最後事實審         確  定  判  決   備  註       法院 案     號 判決日期 法院 案      號 判決確定日期    1 不能安全駕駛致交通危險罪 有期徒刑1年1月 110.11.03 彰化地檢110年度偵字第13893號、第13897號（聲請書漏列補充之） 彰化地院 111年度交易字第41號、第85號（聲請書漏列補充之） 111.02.24 彰化地院 111年度交易字第41號、第85號（聲請書漏列補充之） 111.03.30 彰化地檢111年度執字第2097號 編號1、2號經原判決定應執行有期徒刑1年5月確定  2 不能安全駕駛致交通危險罪 有期徒刑1年 110.10.19 彰化地檢110年度偵字第13893號、第13897號（聲請書漏列補充之） 彰化地院 111年度交易字第41號、第85號（聲請書漏列補充之） 111.02.24 彰化地院 111年度交易字第41號、第85號（聲請書漏列補充之） 111.03.30 彰化地檢111年度執字第2097號   3 竊盜 有期徒刑3月 111.02.12 彰化地檢111 年度偵字第3020號 彰化地院 111年度簡字第397號 111.03.09 彰化地院 111年度簡字第397號 111.04.08 彰化地檢111年度執字第1925號   4 不能安全駕駛致交通危險罪 有期徒刑2年 111.02.25 彰化地檢111 年度偵字第3597號 彰化地院 111年度交易字第497號 111.08.18 彰化地院 111年度交易字第497號 111.09.28 彰化地檢111年度執字第5220號